【裁判字號】    90,抗,402
【裁判日期】    901219
【裁判案由】    聲請押
【裁判全文】
臺灣高等法院臺南分院刑事裁定          九十年度抗字第四二號  Ａ
      抗  告  人
      即  被  告  甲  ○  ○
      選任辯護人  賴  鴻  鳴  律師
右列抗告人因聲請具保停止羈押案件，不服臺灣臺南地方法院中華民國九十年十月三
十一日裁定（九十年度聲羈字第二七七號）提起抗告，本院裁定如左：
      主      文
抗告駁回。
      理      由
一、本件抗告意旨略以：若如檢察官所述被告甲○○生性兇狠狡詐凶悍至極，豈有僅
    止於毀損之行為，或豈有捨暴露行蹤之砸店方式而不以暗處開槍示警之方式為之
    ？是檢察官之意見有所誤會。且原裁定考量延長羈押裁定事由（反覆恐嚇之預防
    性羈押）以外之事由（持槍之重罪羈押），其裁定有違法之嫌。又抗告人固坦承
    有砸店之毀損行為，惟並無實施恐嚇危害安全之行為，原裁定認定抗告人有恐嚇
    危害安全之事實，即屬無據，遑論抗告人有連續實施恐嚇危害安全之行為，而有
    實施預防性羈押之必要。爰提起抗告，請求撤銷原裁定云云。
二、經查：原審法院以被告甲○○涉犯槍砲彈藥刀械管制條例第七條第四項之未經許
    可無故持有手槍罪嫌疑重大，其犯行為最輕本刑五年以上有期徒刑之罪，且有刑
    事訴訟法第一百零一條之一第一項第四款情事，經訊問後，認有羈押之必要，倘
    不予羈押，顯難進行審判及執行，而予以羈押。經本院審核卷證資料，被告甲○
    ○自承於八十三年間，曾向綽號「小林仔」之林鴻璋（已死亡）借用中共製黑星
    手槍一支，事後並與林鴻璋共同將該槍埋藏在臺南縣東山鄉郊外（見偵聲卷第七
    頁、第八頁），嗣被告為警查獲後，為配合辦案而帶同員警前往上開地點，竟仍
    於該處起出制式九○手槍、克拉克手槍各一支。經原審徵詢檢察官意見，則以「
    甲○○生性兇狠，又持有槍械，對社會危害性極大，此次警方監控數月，均無法
    掌握其行蹤，而甲○○在警方監控中，仍毆人成傷，多次砸店犯案，可謂狡詐兇
    悍至極，本次若非其酒醉誤事，判斷力大減，警方恐仍難捕獲。若准其具保在外
    ，不但逃亡可能性極高，而且可能再度持槍犯案，危害甚鉅。為此，建請法院駁
    回其具保之聲請。」等語（見聲羈卷第十三頁），有原審徵詢意見書可憑。被告
    亦直承伊有去砸趙勝哲所經營之商店三次（見聲羈卷第四頁）等情，原審裁定予
    以羈押，則核無不合，抗告人雖以前述理由提出抗告，惟其抗告難認為有理由，
    應予駁回。
三、據上論結，應依刑事訴訟法第四百十二條，裁定如主文。
中    華    民    國      九十      年      十二      月      十九      日
                                  臺灣高等法院臺南分院刑事第三庭
                                      審判長法官  黃    崑    宗
            法官  楊    省    三
                                            法官  莊    俊    華
右正本證明與原本無異。
不得再抗告。
                                      法院書記官  易    慧    玲
中    華    民    國      九十      年      十二      月      二十一    日


司法院資訊處製作；財團法人民間司法改革基金會備份。
